臺灣高等法院臺南分院刑事判決
110年度上易字第59號
上  訴  人  
即  被  告  籃宏偉


上列上訴人即被告因公共危險案件，不服臺灣雲林地方法院108
年度易字第605號中華民國109年11月24日第一審判決（起訴案號
：臺灣雲林地方檢察署107年度偵字第4356號、108年度偵字第17
07號），提起上訴，本院判決如下：
    主  文
上訴駁回。
    理  由
一、刑事訴訟法第361條第1項、第2項規定，不服地方法院之第
    一審判決而上訴者，須提出上訴書狀，並應敘述具體理由。
    上訴之目的，既在請求第二審法院撤銷或變更第一審之判決
    ，所稱「具體」，當係抽象、空泛之反面，若僅泛言原判決
    認事用法不當、採證違法或判決不公、量刑過重等空詞，而
    無實際論述內容，即無具體可言。從而，上開法條規定上訴
    應敘述具體理由，係指須就不服判決之理由為具體之敘述而
    非空泛之指摘而言。
二、被告上訴理由略以：上訴人否認犯罪，有利之辯解事項與證
    據，應予以調查，亦應於判決理由內論列，原審率行判決，
    自屬於法有違，最高法院26年渝上字第8號及48年台上字第1
    325號判決意旨可稽，原審不查，顯然違法亦有不當，請賜
    被告無罪之判決結果。上訴人認為原判決之認事用法有疏漏
    及違背法令之處，於法定期間內提出上訴等語。　　
三、經查：
㈠、原判決以被告籃宏偉犯刑法第173條第2項之失火燒燬現供人
    使用之住宅罪，事證明確，主要係依證人謝正益、告訴人王
    秀緞之證述，及被告籃宏偉、陳柏龍、陳永派之供述，核以
    雲林縣消防局火災原因報告書、109年5月21日雲消調字第10
    90006368號函、內政部消防署鑑定意見，及鑑定人高經維之
    證述等證據，足認起火點確實為被告施工處，被告於原審辯
    稱施工點與起火處不同，尚非可採。且被告應注意於電銲作
    業前須設置、採取防止火星噴濺之防護措施，於高處動火，
    應設法抑制火星四散，以避免施工作業之高溫電銲生成物飛
    散、掉落或彈跳而引起火災，並應具備有足夠之消防安全設
    備或措施以隨時應變滅火，於無不能注意之情況下，疏未注
    意，而有過失等節，均已就卷內證據詳予勾稽、說明，且對
    於被告辯解何以不可採，亦以雲林縣消防局火災原因報告書
    為依據，並函請內政部消防署再為鑑定，均無不同之結論，
    原審認定事實並無何違反經驗或論理法則之處。關於量刑部
    分，亦於斟酌刑法57條所列各款量刑事由後，判處被告有期
    徒刑3月，適用法律並無違誤，量刑亦屬妥適。
㈡、被告上訴理由僅泛稱就有利於被告之辯解，並未調查，然被
    告於原審之辯解，業經原審調查證據如上所述，對於上開調
    查證據之結果，何以不可採或有何違背經驗法則之處，上訴
    理由並未敘明，徒指原判決違法不當，應為被告無罪之判決
    ，並未敘述具體上訴理由，其上訴不合法律上之程式，應予
    駁回，並不經言詞辯論為之。　
四、應適用之法律：刑事訴訟法第367條前段、第372條。
中　　華　　民　　國　　110 　年　　1 　　月　　26　　日
                  刑事第一庭    審判長法  官  楊清安
                                      法　官  陳珍如
                                      法  官  蕭于哲
以上正本證明與原本無異。
不得上訴。
　　　　　                            書記官　徐振玉
中　　華　　民　　國　　110 　年　　1 　　月　　26　　日